【裁判字號】    99,小上,44
【裁判日期】    990720
【裁判案由】    給付機票費用
【裁判全文】
臺灣臺北地方法院民事裁定              99年度小上字第44號
上  訴  人  昂齊旅行社有限公司
法定代理人  丙○○
被上訴人    甲○○
            乙○○
上列當事人間請求給付機票費用事件，對於民國99年4 月20日本
院新店簡易庭所為之98年度店小字第1034號判決提起上訴，本院
裁定如下：
    主  文
上訴駁回。
第二審訴訟費用新臺幣壹仟伍佰元由上訴人負擔。
    理  由
一、按對於小額程序之第一審裁判上訴，非以其違背法令為理由
    ，不得為之；至其上訴狀應記載上訴理由，表明下列各款事
    項：一原判決所違背之法令及其具體內容，二依訴訟資料可
    認為原判決有違背法令之具體事實，民事訴訟法第436 條之
    24第2 項、第436 條之25分別定有明文。又依同法第436 條
    之32第2 項準用第468 條及第469 條第1 款至第5 款規定，
    判決不適用法規或適用不當者，為違背法令，其中判決有同
    法第469 條第1 款至第5 款情形之一者，為當然違背法令。
    是當事人於小額訴訟程序提起上訴，如依民事訴訟法第468
    條規定，以第一審判決有不適用法規或適用法規不當為理由
    時，其上訴狀或理由書應有具體之指摘，並揭示該法規之條
    項或其內容；若係成文法以外之法則，應揭示該法則之旨趣
    ；倘為司法院解釋、或最高法院之判例，則應揭示該判解之
    字號或其內容。如以民事訴訟法第469 條第1 款至第5 款情
    形為理由時，其上訴狀或理由書，應揭示合於該條款之事實
    。上訴狀或理由書如未依此項方法表明者，即難認為已對第
    一審判決之違背法令有具體之指摘，其上訴自難認為合法。
二、上訴意旨略以：被上訴人參加上訴人民國97年11月20日所辦
    理之伊朗旅遊團，因被上訴人惡意丟棄護照，致未能於11月
    28日前往德黑蘭機場辦理離境，斯時曼谷機場固已關閉，惟
    所有班機均改於烏打拋替代機場起降，上訴人亦已另訂其他
    航空公司班機，上訴人依國外旅遊定型化契約書第34條規定
    ，代被上訴人購買機票使其得以搭機回台，且上訴人斯時派
    人前往外交部，協助被上訴人親屬辦理補發護照事宜，惟無
    法向保險公司申請理賠，爰依法提起上訴，請求廢棄原判決
    ，並命被上訴人各給付上訴人17,317元，及自起訴狀繕本送
    達翌日起至清償日止，按年息5%計算之利息云云。
三、經查，上訴人上開主張，均僅係對原審判決認定事實之爭執
    ，實未具體說明原審判決有何不適用法規或適用法規不當之
    情形，亦未揭示該法規之條項或其內容，及合於民事訴訟法
    第四百六十九條所列各款之事實，要難認對原審判決有如何
    違背法令情事已為具體之指摘，揆諸首揭說明，自不得謂已
    合法表明上訴理由。
四、訴訟費用之負擔：本件上訴裁判費為新臺幣1,500 元，應由
    上訴人負擔，爰確定如主文第二項所載。
五、據上論結，本件上訴為不合法，依民事訴訟法第436 條之32
    第1 項、第2 項、第444 條第1 項前段、第95條、第78條、
    第436條之19第1項，裁定如主文。
中    華    民    國    99    年     7    月    20    日
                  民事第六庭    審判長  朱漢寶
                                法  官  傅中樂
                                法  官  張瑜鳳
以上正本係照原本作成。
本裁定不得抗告。
中    華    民    國    99    年     7    月    20    日
                                書記官  林鈞婷

司法院資訊處製作；財團法人民間司法改革基金會備份。
